臺灣新竹地方法院民事簡易判決　　　　 93年度竹簡字第297號
原　　　告　丙○○
訴訟代理人　任秀妍律師
複　代理人　吳世敏律師
被　　　告　丁○○
　　　　　　　　　　　　樓之2.
訴訟代理人　楊隆源律師
複　代理人　乙○○
上列當事人間請求給付票款事件，本院於民國94年5月20日辯論
終結，判決如下：
    主  文
原告之訴駁回。
訴訟費用由原告負擔。
    事  實  及  理  由
一原告主張：
(一)緣其持有被告簽發、訴外人何松軒背書，發票日記為2003年3
  月1日，票號A090223，面額新台幣（下同）21,000,000元之支
  票乙紙，經提示後因「存款不足」而退票。依票據法第126條
  規定，被告應負絕對付款之責。
(二)次查系爭支票於被告發票後由其子何松軒背書，交付訴外人王
  治武後再由王治武以空白背書方式轉讓與原告，因此，訴外人
  何松軒、王治武均為原告之前手。原告與王治武間則係合夥關
  係，依票據法第13條規定除非被告證明原告取得系爭支票為惡
  意，否則無從對抗原告而拒絕付款。被告本已不得用伊自己與
  原告之前手間所存抗辯事由對抗原告，遑論係以背書人與原告
  之前手王治武間之抗辯事由對抗原告。且原告就取得系爭支票
  之原因關係原無舉證責任，原告既已舉證，被告卻迄無反證得
  證明其主張之情事為真，全部徒託空言，實不足採。
(三)又系爭支票於原告取得時，並無任何抗辯事由存在，乃原告自
  王治武、何松軒合法轉讓而來，此已有契約在卷足憑，則原告
  取得系爭支票，自非屬「惡意」，本件顯無票據法第13條但書
  之適用，其理至明。且被告既自承系爭支票係何松軒為擔保上
  海富家物業管理有限公司（下稱富家公司）與王治武、原告間
  裝修工程墊資協議之履行而交付，表示原告取得系爭支票系基
  於契約關係而來，並無「惡意」之情事，自與票據法第13條但
  書所指「執票人取得票據出於惡意」之條件不符，被告自不得
  援引用該法條規定主張不負給付票款之責任。至於富家公司與
  王治武間裝修工程之爭議，與本案無關，原告依法不負舉證責
  任，亦毋庸就此為任何說明及解釋。被告提出之富家公司函，
  原告否認其真正，依法應由被告負舉證責任。何況退萬步言，
  即令該函為真，原告等墊款超過人民幣4,000,000元以上之事
  亦屬實，富家公司迄未償還，又未將原告等之股權登記，已涉
  違約，原告仍有權利要求提示系爭支票兌現。
(四)被告雖主張其係「借用」系爭支票予何松軒，何松軒與伊之間
  為單純「借票」關係，並無實質債權債務關係云云，資為抗辯
  。惟若被告母子二人之間確無債權債務關係，被告卻願意簽發
  系爭支票為其子負擔21,000,000元之債務，顯有第三人承擔債
  務之情事 (民法第300、301條參照)。何況票據屬無因證券，
  發票人負絕對付款之責，豈有以乙句「借票」即推卸所有給付
  責任之理？即令何松軒確實僅係向被告「借票」，而未支付任
  何對價，被告亦不得以此事由對抗原告。
(五)至於被告就其所主張原告之工程有諸多瑕疵云云，不但未見舉
  證以實其說，且縱然屬實，亦與原告無涉。蓋原告與何松軒之
  契約明定，原告僅為墊款人，裝修工程係由兩造均同意之工程
  公司施工，而非原告負責，原告只要墊款達雙方約定之數額，
  即符合約定。工程是否有問題，與原告行使票據權利不相干。
  被告自承何松軒並未將富家公司之股權移轉予原告，可見何松
  軒確未履行協議，原告自得提示系爭支票請求付款。
(六)按民法第274條規定：「因連帶債務人中之一人為清償、代物
  清償、提存、抵銷或混同而債務消滅者，他債務人亦同免其責
  任。」足證有關連帶債務人彼此間抗辯事由之援用，限於上述
  之事由，不包括本件所謂原因關係之抗辯。至於共同訴訟中，
  共同被告間固得引據某被告可主張之抗辯，但本案何松軒既未
  列為共同被告，自無該項民事訴訟法之適用。
(七)按原告出資部分均已提出證明，並有被告自己提出之契約書在
  卷為憑，可見原告並無惡意或無對價之情事，被告不得援用票
  據法第13條但書或第14條規定主張免責。
(八)綜上，爰聲明：1.被告應給付原告21,000,000元及自民國92年
  3月3日起至清償日止按週年利率百分之6計算之利息。2.訴訟
  費用由被告負擔。3.請依職權宣告假執行。
二被告抗辯：
(一)緣被告之子何松軒於中華人民共和國上海市投資經營富家公司
  ，富家公司向中華人民共和國政府承租上海市○○○路299號
  別墅及其坐落基地，準備加以整修裝璜之後轉租第三人。為進
  行整修裝璜，富家公司與訴外人王治武及原告於公元2002年3
  月13日簽立「程家橋路299號裝修工程墊資協議」，約定由富
  家公司將上海市○○○路299號別墅交由雙方均同意之工程公
  司進行施工。施工所需之工程款估計為人民幣4,000,000元，
  由王治武與原告先行支付予工程公司，而后再由富家公司與王
  治武及原告結算。事實上，雙方同意之裝修工程公司即王治武
  及原告所投資之上海瑞偉室內裝璜有限公司（下稱瑞偉公司）
  。易言之，富家公司係請王治武及原告進行整修裝璜，而後按
  前揭協議第3、4、5條付款。
(二)依據前揭協議第6條約定：「甲方同時提供400萬期票給予乙方
  作為保證。如果甲方在乙方代墊資投入裝修完工后，而甲方因
  非裝修問題仍不能順利將公司業務開展，乙方將有權兌現期票
  。」、第7條約定：「如裝修開展后，乙方要求中途退出，則
  乙方之前所投入之費用，甲方將不予退還。」被告乃簽發系爭
  支票交付予王治武及原告，惟王治武及原告卻在開始施工後不
  久即出現問題，包括作輟無常、瑕疵百出，雖經富家公司催告
  解決，王治武及原告仍無法解決，甚至中途停工，置之不理，
  此有富家公司傳真信函及附件可資為證。由於王治武及原告違
  反協議中途退出，依據前揭協議第7條，富家公司自無須支付
  任何款項予王治武及原告，且依據前揭協議第6條約定，王治
  武及原告未能完成裝修工程，亦不能兌現系爭保證支票。
(三)原告明知系爭支票係提供作為支付工程款之擔保，原告既未完
  成整修工程，自不能享有票據上之權利，被告依據票據法第13
  條但書抗辯，洵屬合理。再者，系爭支票係被告借給富家公司
  ，富家公司負有返還之義務，原告既非以對價或相當之對價取
  得票據，自亦不得享有優於富家公司之權利，被告依據票據法
  第14條第2項抗辯，亦有理由。
(四)又查原告與王治武係合夥人，此為原告所自承，而依「程家橋
  路299號裝修工程墊資協議」，原告與王治武係共同與富家公
  司簽立協議，因之系爭支票係由被告之子何松軒直接交付予原
  告及王治武，作為擔保之用，原告主張系爭支票係王治武以空
  白背書方式轉讓予原告，與事實不符。又依前揭協議第6條約
  定「如果甲方（即富家公司）在乙方（即原告與王治武）代墊
  款投入裝修完工後，而甲方非因裝修問題仍不能將公司業務開
  展，乙方有權兌現期票」，足見系爭支票權利之行使係附有條
  件（即甲方須非因裝修問題，而不能將公司業務開展），由於
  原告於上開工程開始施工後不久，即出現各種瑕疵，雖經富家
  公司催告解決，原告仍無法解決，甚至中途停工，置之不理，
  原告行使系爭支票權利所附之停止條件，顯未成就，被告之子
  何松軒自無須對原告負保證之責任，故原告與被告之子何松軒
  間，顯然存有抗辯事由，實甚顯然。
(五)原告基於「程家橋路299號裝修工程墊資協議」而取得系爭支
  票，即知悉系爭支票係被告之子何松軒向被告所借，並約定屆
  期若有付款之必要，其票據金額應由被告之子何松軒負責存入
  系爭支票帳戶供執票人兌領，足見被告與何松軒間僅係單純之
  借票關係，並無任何債權債務關係，上開事實，於原告受領系
  爭支票時即已知悉。又因被告之子何松軒對於原告所負保證責
  任之條件並未成就而存有抗辯之事由，已如前述，而被告與被
  告之子何松軒間亦無任何債權債務關係存在，故被告自得依據
  票據法第13條第1項但書規定，拒絕付款。
(六)再查原告取得系爭支票並未支付任何對價，依票據法第14條第
  2項規定自不得享有優於前手即何松軒之權利，而何松軒係向
  被告借用系爭支票，已如前述，亦屬無對價而自被告取得系爭
  支票，何松軒對於被告並無票據權利而存有對價關係之人的抗
  辯權，且該「人的抗辯權」並未中斷，被告自得對原告行使抗
  辯權而拒絕付款。
(七)有關原告主張何松軒以「借款」、「投資」、「代墊」等名目
  收取原告及合夥人王治武、ＴｈｏｍａｓＹｉｎｇ-Ｈａｎｇ
  Ｙｏｕａｇ三人給付之款項等等，被告否認之，何況原告自承
  該部分之事證與本案並無直接關係，容無探究之必要。
(八)綜上所陳，原告之訴為無理由，爰聲明：1.原告之訴及假執行
  之聲請均駁回；2.訴訟費用由原告負擔；3.如受不利之判決，
  請准供擔保宣告免為假執行。
三本件請求權基礎：原告係基於票據之法律關係請求被告給付票
  款。
四兩造不爭執之事實：
(一)訴外人甲○○（原名何松軒）為被告之子，其母子間並無任何
  債權債務關係存在，嗣訴外人甲○○向被告借用支票一紙使用
  ，被告乃於票號AI0000000之支票之發票人欄上簽名後，將該
  紙發票金額及日期均空白之支票（下稱系爭支票）交付予在上
  海之被告，並授權被告填載發票金額及日期。
(二)原告與訴外人王治武為合夥人，其二人於西元2003年3月13日
  與富家公司簽立「程家橋路299號整修工程墊資協議」，約定
  甲（即富家公司）、乙（即原告與王治武）雙方就程家橋路29
  9號別墅裝修工程（以下簡稱"標的"）一致達成以下協議：
  一該"標的"將委託給甲乙雙方都事先同意的工程施工公司，該
    公司將按照國家規定的工程施工標準來保質保量地完成施工
    ，並出具甲方正式稅務發票。
  二乙方同意為甲方代墊共人民幣400萬元的工程款，該筆款項
    由乙方直接支付給工程公司，而後由甲、乙雙方再行結算。
  三甲方同意，按以下時間表向乙方支付其所墊付的工程款項：
    第一筆工程款100萬人民幣，在2002年9月1日支付；
    第二筆工程款100萬人民幣，在2002年11月1日支付；
    第三筆工程款100萬人民幣，在2003年1月1日支付；
    第四筆工程款100萬人民幣，在2003年3月1日支付；
  四甲方在工程開工後，將按下列時間表支付給工程公司墊資工
    程款外的其他款項：
    第一期工程款，2002年3月15日，人民幣30萬元；
    第二期工程款，2002年4月30日，人民幣30萬元；
    第三期工程款，2002年6月1日，人民幣40萬元；
    第四期工程款，2002年7月1日，人民幣50萬元；
    第五期工程款，2002年8月1日，人民幣50萬元；
  五甲方同意，在乙方墊資完畢後，給予乙方15%的"上海富家物
    業管理有限公司"的股權，並正式註冊登記，作為乙方之回
    報。
  六甲方同時提供人民幣400萬元期票給予乙方作為保證，如果
    甲方在乙方代墊資投入裝修完工後，而甲方因非裝修問題仍
    不能順利將公司業務開展，乙方將有權兌現期票。
  七如裝修開展後，乙方要求中途退出，則乙方之前所投入之費
    用，甲方將不予退還。
(三)上開協議簽訂後，訴外人甲○○在系爭支票上填載發票日為20
  03年3月1日、面額21,000,000元，並背書後，以富家公司實際
  負責人身分將系爭支票交付予原告及訴外人王治武作為前揭協
  議第6條所定保證之用。
(四)原告、王治武與訴外人甲○○為直接前後手關係，系爭支票經
  原告於92年3月3日提示結果因存款不足而遭退票。
五本件之爭點，經兩造協議、簡化為如下：
(一)系爭支票為原告與訴外人王治武之合夥團體所有，原告得否以
  個人名義起訴？
(二)原告取得系爭支票是否出於惡意？
(三)如被告得依票據法第13條但書之規定，援引原告與其前手間即
  原告、王治武與訴外人甲○○間所存抗辯事由對抗原告時，被
  告所援引前手與原告間之抗辯為：系爭支票權利之行使是否附
  有條件？如有，其條件是否成就？
(四)原告是否以無對價或不相當之對價取得系爭支票？原告是否已
  依前揭協議墊付人民幣4,000,000萬元之工程款？
(五)如原告係以無對價或不相當之對價取得系爭支票時，其不得享
  有優於其前手即訴外人甲○○之權利，原告是否不得對被告請
  求給付系爭支票之票款？
六本院之判斷：
(一)系爭支票為原告與訴外人王治武之合夥團體所有，原告得否以
  個人名義起訴？
1.按依票據法第144條準用同法第30條第1項、第37條第1項前段
  規定：支票依背書及交付而轉讓。無記名支票得依交付轉讓之
  。執票人應以背書之連續，證明其權利。查系爭支票簽發後由
  訴外人甲○○以空白背書之方式背書後，交付原告與訴外人王
  治武之合夥，該合夥取得系爭無記名支票後，將該支票交付原
  告，則系爭支票背書連續，原告自得對系爭支票債務人行使票
  據上之權利。準此，原告與訴外人王治武合夥所取得之系爭支
  票，交付原告行使票據上權利，自應為法之所許。
2.被告雖舉最高法院37年上字第6419號判例及民法668條、第682
  條第1項規定，認系爭支票既屬原告及王治武合夥所有，原告
  以個人名義請求給付票款，並無理由等語。惟按最高法院37年
  上字第6419號判例要旨謂：民法第819條第1項所謂各共有人得
  自由處分其應有部分云云，係指分別共有，即同法第817條規
  定數人按其應有部分，對於一物有所有權者而言，其依同法第
  827條第1項基於公同關係而共有一物者，依同條第2項之規定
  ，各公同共有人之權利，既係及於公同共有物之全部，則各該
  共有人自無所謂有其應有部分，從而公同共有人中之一人如無
  法律或契約之根據，亦未得其他公同共有人之同意，而就公同
  共有物為處分，自屬全部無效。是以，上揭判例係就公同共有
  物處分所為之解釋，然本件原告係自其與訴外人王治武之合夥
  受讓系爭支票，而以自己名義行使票據上權利，原告因此而收
  取之金錢、孳息，合夥得依民法第680條準用同法第541條之規
  定，請求原告交付於合夥，但原告行使系爭支票之票據上權利
  ，並非就公同共有物為處分，亦非各合夥人之間請求合夥財產
  之分析，自非無前揭判例解釋涵攝之範圍，因此，被告援引前
  揭判例及民法第668條、第682條第1項規定，抗辯：原告以個
  人名義請求給付票款，並無理由等語，自屬無據。
(二)原告取得系爭支票是否出於惡意？
1.按票據債務人不得以自己與發票人或執票人之前手間所存抗辯
  之事由對抗執票人。但執票人取得票據出於惡意者，不在此限
  。票據法第13條定有明文。又票據法第13條但書所謂執票人取
  得票據出於惡意，係以執票人取得票據時為準，決定其是否惡
  意，並應由票據債務人就此負舉證責任（最高法院72年度台上
  字第1612號裁判要旨可參）。
2.查原告與訴外人王治武為合夥，其二人與富家公司簽立「程家
  橋路299號整修工程墊資協議」，依該協議第六條約定，富家
  公司應提供人民幣400萬元期票予原告及訴外人王治武之合夥
  作為保證，上開協議簽訂後，訴外人甲○○將其向被告所借之
  系爭支票填載發票日為2003年3月1日、面額21,00 0,000元，
  並背書後，以富家實際負責人身分將系爭支票交付予原告及訴
  外人王治武作為前揭協議書第六條所定保證之用，業如前述，
  則原告與訴外人王治武之合夥取得系爭支票之初既係基與其等
  與富家公司之系爭墊資協議，尚難認其等取得系爭支票時有何
  惡意之可言。縱原告與王治武於取得系爭支票後，未履行該協
  議之墊支義務，亦無從其等事後未依約履行而得推論原告與訴
  外人王治武取得系爭支票之初為惡意。從而，原告與訴外人王
  治武取得系爭支票之時，既非出於惡意，被告自不得援引票據
  法第13條之規定，以執票人之前手間即原告與訴外人甲○○所
  存抗辯之事由對抗執票人即原告。
3.綜上，被告依票據法第13條但書之規定，援引原告與其前手間
  即原告、王治武與訴外人甲○○間所存抗辯事由對抗原告，並
  援引前手與原告間之抗辯為：系爭支票權利之行使附有條件，
  且其條件未成就等情，尚屬無據。
(三)原告是否以無對價或不相當之對價取得系爭支票？原告是否已
  依前揭協議墊付人民幣4,000,000元之工程款？
1.原告取得系爭支票之對價為其與訴外人王治武，依前揭墊資協
  議之約定為富家公司代墊4,000,000元人民幣之工程款：查原
  告與訴外人王治武，依前揭與富家公司簽訂之系爭工程墊資協
  議之約定，有為富家公司代墊4,00 0,000元人民幣工程款之義
  務，而富家公司在原告與訴外人王治武代墊4,000,000元人民
  幣後，應按協議第3條之約定分期償還原告與訴外人王治武所
  墊付之前揭4,000,000元工程款項，且在其等墊資完畢後，富
  家公司應給付原告及訴外人王治武該公司15%的股權，富家公
  司同時提供人民幣4,000,000元期票給予原告及訴外人王治武
  作為保證等情，業如前述；又上開協議簽訂後，甲○○以上海
  富家實際負責人身分，於系爭支票背書後，將該支票交付予原
  告及訴外人王治武作為前揭協議書第6條所定保證之用，亦如
  前述。從而，原告與訴外人王治武取得系爭支票，既係為其等
  請求上海富家公司返還4,000,000元人民幣代墊款之擔保，則
  原告與訴外人王治武取得系爭支票之對價即為其等為富家公司
  墊付4,000,00 0元人民幣一節，應可認定。
2.原告尚未依前揭協議墊付人民幣4,000,000元之工程款：
(1)查依前揭墊資協議之約定，原告、訴外人王治武與富家公司所
  同意委託之工程施工公司為瑞偉公司之事實，為兩造所不爭執
  。
(2)次查，系爭裝修工程包括20棟別墅、會館及辦公室合計22棟，
  前揭墊資協議簽訂後，瑞偉公司約在91年3月16日左右進場施
  作第一期共四棟別墅之裝修，但因施工不良，瑞偉公司在同年
  5月1日停工離場，未再繼續施作，上海富家公司依系爭墊資協
  議第4條之約定，給付瑞偉公司第1期到第3期之款項，合計人
  民幣1,000,000元，其中第3期付款時，瑞偉公司已經撤離了，
  但他們將工人留在那裡，妨礙後面工程的進行，富家公司不得
  已才付第3期款讓他們走人。因瑞偉公司在91年5月1日停止離
  場，未依約繼續進行後續之工程，所以原告與王治武即無法按
  系爭墊資協議第3條之約定來墊付工程款，因此原告與王治武
  並未履行其墊付工程款之義務，另系爭裝修工程富家公司已委
  由上海金廈建築安裝工程有限公司裝修完成等情，已據證人即
  富家公司實際負責人甲○○到庭證述在卷，並有其所提出之室
  內裝璜責任協議書、工程合同、報告書、銷售合同、工程結算
  協議為證。
(3)再訴外人王治武與瑞偉公司於91年7月31日就系爭裝修工程進
  行之結算所簽訂之工程結算協議，載明：「．．一甲方（即王
  治武）於2002年3月委託乙方（瑞偉公司）對本市○○○路299
  號伯爵山莊別墅進行裝修。二上述裝修工程自2002年3月起至
  2002年7月結束。三經雙方對帳確認：上述裝修工程款為人民
  幣204萬元，其中人工費人民幣32萬元，材料費人民幣172萬元
  。四甲方已將上述工程款於本協議簽定之日前全部向乙方支付
  完畢。．．」等情，有證人甲○○所提出訴外人王治武與瑞偉
  公司之工程結算協議在卷可參。
(4)綜上各情，兩造雖對瑞偉公司何時離場容有爭執，然依訴外人
  王治武與瑞偉公司就系爭裝修工程進行之結算所簽訂之工程結
  算協議觀之，瑞偉公司至遲在91年7月即已結束系爭裝修工程
  之進行，而富家公司共給付系爭墊資協議第4條第1期至第3期
  工程款合計1,000,000元人民幣予瑞偉公司，自91年7月1日起
  之第4期以後之工程款即未再給付，亦據證人甲○○證述在卷
  。則瑞偉公司既在91年7月前結束系爭裝修工程之進行，在瑞
  偉公司離場時，該裝修工程顯未完工，應堪認定。再依前揭系
  爭墊資協議第3條之約定，原告與訴外人王治武之墊支義務，
  係於91年9月1日始應墊支第一筆工程款1,000, 000人民幣予瑞
  偉公司，但瑞偉公司早在91年7月前已結束系爭裝修工程之進
  行，原告與訴外人王治武自無可能於瑞偉公司停工後，再於91
  年9月1日墊支第一筆1,000,000元人民幣之工程款予瑞偉公司
  之理？遑論原告與訴外人王治武有繼續墊付第二筆以後應墊付
  之工程款，且原告就其或訴外人王治武有墊付4,000,000人民
  幣之事實，亦未舉證以實其說。從而，證人甲○○前揭證述原
  告與訴外人王治武未墊付4,000,000元人民幣等情，應屬可採
  。
(5)原告雖稱依訴外人王治武、瑞偉公司簽訂之工程結算協議，王
  治武已支付瑞偉公司2,040,000元之工程款等情，惟查，基前
  所述，依前揭墊資協議之約定，原告與訴外人王治武應墊付之
  4,000,000元人民幣係自91年9月1日起至92年3月1日止，以每
  兩月為一期，共分4期墊付予瑞偉公司，業如前述，則何以訴
  外人王治武在應墊付之第一期款項到期前之91年7月31日，且
  瑞偉公司已停止系爭裝修工程之進行下，仍墊付瑞偉公司2,04
  0, 000人民幣？此顯啟人疑竇。且縱認訴外人王治武有墊付前
  揭2,040,000元予瑞偉公司，此亦顯非原告或訴外人王治武依
  系爭墊資協議應負之義務，蓋斯時，原告與訴外人王治武依系
  爭墊資協議約定應墊支之第一期1,000,000人民幣墊付時間即
  91年9月1日尚未屆至，其等並無墊付之義務，但訴外人王治武
  卻逕自支付瑞偉公司2,040,000人民幣，顯難認係在履行系爭
  墊資協議應盡之墊支義務。因此，在被告及證人甲○○均否認
  王治武有墊付上揭2,040,000元人民幣或系爭墊資協議約定之
  4,000,000元人民幣下，本院尚難僅憑訴外人王治武與瑞偉公
  司簽訂之前揭工程結算協議即作為認定王治武已墊付2,040,00
  0元予瑞偉公司之判斷基礎。
3.從而，原告與訴外人王治武取得系爭支票之對價即為其等為富
  家公司墊付4,000,000元人民幣，惟其等尚未依約墊付人民幣4
  ,000,000 元之工程款。
(四)如原告係以無對價或不相當之對價取得系爭支票時，其不得享
  有優於其前手即訴外人甲○○之權利，原告是否不得對被告請
  求給付系爭支票之票款？
1.按無對價或以不相當之對價取得票據者，不得享有優於其前手
  之權利，票據法第14條第2項定有明文。又所謂不得享有優於
  其前手之權利，係指前手之權利如有瑕疵 (附有人的抗辯)，
  則取得人即應繼受其瑕疵（附有人的抗辯），人的抗辯並不中
  斷，如前手無權利時，則取得人並不能取得權利而言，最高法
  院68年度台上字第3427號判例可資參照。
2.查原告與訴外人王治武取得系爭支票之對價即為其等為富家公
  司墊付4,000,00 0元人民幣，惟其等尚未依約墊付人民幣4,00
  0,000元之工程款，且瑞偉公司因停工後未繼續進行裝修工程
  ，而由富家公司委由他人完成，已如前述，因此，原告與訴外
  人王治武已無從履行其應墊付4,000,000元人民幣之義務，準
  此，原告與訴外人王治武既未支付、亦確定無庸履行墊付4,00
  0,000人民幣之義務，其等自無從依系爭墊資協議第6條之約定
  ，將系爭支票兌現，故原告與訴外人王治武取得系爭支票顯係
  無對價，應可認定。
3.從而，原告與訴外人王治武因係無對價取得系爭支票，揆諸上
  開說明，原告自不得享有優於其前手即訴外人甲○○之權利，
  而系爭支票係被告借予甲○○，甲○○對被告本不得行使票據
  上權利，則取得人即原告亦不能取得權利，據此，原告本於票
  據之法律關係請求被告給付系爭票款及自92年3月3日起至清償
  日止，按週年利率百分之6計算之利息，為無理由，應予駁回
  。
七兩造其餘主張及所提證據與本院上開論斷無涉或無違，不予贅
  述。
八訴訟費用負擔之依據：民事訴訟法第78條。
中　　華　　民　　國　　94　　年　　5 　　月　　31　　日
                  新竹簡易庭    法　官　謝永昌
上列正本係照原本作成。
如對本判決上訴，須於判決送達後20日內向本院提出上訴（須按
他造當事人之人數附繕本）。
                                書記官  蕭宛琴
中　　華　　民　　國　　94　　年　　5 　　月　　31　　日
